臺灣桃園地方法院刑事判決　　　　　　　94年度簡上字第50號
上　訴　人　臺灣桃園地方法院檢察署檢察官
被　　　告　甲○○
上列上訴人因被告妨害電腦使用案件，不服本院刑事庭民國93年
12月29日93年度桃簡字第909 號第一審刑事簡易判決（聲請簡易
判決處刑案號：93年度偵字第6473號），提起上訴，本院管轄之
第二審合議庭判決如下：
    主      文
上訴駁回。
    事實及理由
一、本案經本院審理結果，認為第一審判決適用刑法第359 條、
    第358 條、第55條、第41條第1 項前段與罰金罰鍰提高標準
    條例第2 條之規定，判處被告甲○○無故變更他人電腦相關
    設備之電磁紀錄，致生損害於他人，應處拘役40日，如易科
    罰金以300 元折算1 日，經核認事用法俱無違誤，量刑亦妥
    適，應予維持。被告雖於本院審理時辯稱：並未利用電腦設
    備變更電磁紀錄，將乙○○帳戶內之寶物取走，因乙○○將
    其密碼帳號告訴我，我在登錄乙○○之帳號密碼時，有可能
    被網咖內的人看到，而我的帳號密碼也可能被網咖內的人看
    到，所以可能是其他人將乙○○帳戶內之寶物取走，放到我
    的帳戶內云云。惟查：被告於本院審理時自承：其前往之網
    咖每個座位之桌面上均有屏風擋住，密碼總共有8 位數，輸
    入密碼時（電腦）螢幕並不會顯示，旁人只能藉由手勢去猜
    。而其在輸入帳號密碼時均會注意防止別人偷看，且其無法
    在短時間內連續使用其與乙○○之帳號，因為「天堂」遊戲
    不能同時開2 個視窗，所以先以1 帳號登入後，必須先斷線
    才能再以另1 帳號登入；況且其不會背乙○○之帳號密碼，
    必須要看（記載之便條）才能輸入，所以不可能短時間內連
    續使用這2 人之帳戶等語。是被告前往之網咖，其桌面上既
    有屏風擋住，且輸入密碼時電腦螢幕並不會顯示輸入之字母
    、數字，故一般人欲從旁藉由打字者之手勢、敲打鍵盤之位
    置正確猜出多達8 位數之密碼，已屬相當困難之事；而本案
    係有人將乙○○帳戶內之寶物取出，放置到被告之帳戶內，
    則行為人顯然必須同時知悉乙○○與被告之帳號與密碼。再
    參酌被告既稱同1 人無法連續在短時間內，使用2 個不同之
    帳號密碼，則若謂在網咖中之旁觀者，能在被告小心謹慎輸
    入密碼以防免他人得知之情況下，長時間關注被告之舉動，
    並因而正確窺得乙○○與被告之密碼，且未遭被告發現，此
    誠屬難以想像之事。尤有進者，若在網咖內之玩家，有心窺
    探他人之帳號密碼，並進而使用他人之帳號密碼以拿取遊戲
    中之寶物，其目的不外係將寶物歸入自己帳號內，以增加自
    己之實力，惟被告卻稱網咖內有人窺得其與乙○○之密碼後
    ，至該遊戲將乙○○之寶物取出，放至被告之帳戶內，則該
    人於費盡心思窺得他人密碼後，卻為此損人又不利於己之事
    ，實亦與常情不符。況且，被告於本院原審訊問時，業已承
    認其利用知悉乙○○帳號密碼之機會，使用上開帳號密碼拿
    取乙○○所有之寶物；上開自白核與乙○○於本院審理時，
    到庭證述：只有被告知悉其帳號密碼，告知被告後，第2 天
    其仍和被告在一起，到第3 天凌晨時寶物就不見了等語相符
    ，由此益見被告確有使用乙○○之帳號密碼，利用電腦設備
    變更電磁紀錄，而將乙○○之寶物放置到自己帳戶之下之事
    實，其於本院審理時改稱並未為上開犯行云云，顯不足採。
    故本件之證據部分，除補充上開論述之外，其餘事實、理由
    及證據均引用第一審判決書之記載（如附件）。
二、檢察官依被害人乙○○之請求上訴，指稱被告否認犯行，並
    無悔意，原審僅諭知拘役40日，實屬過輕等語。惟按：被告
    確曾於原審訊問時坦承犯行，且被告並無任何前科，有臺灣
    高等法院被告全國前案紀錄表1 份附卷為憑，可見被告之素
    行尚稱良好。又被告犯罪之手段、方式又非具有強烈之惡性
    及反社會性，而被告拿取之寶物換算價值約為新台幣（下同
    ）3 萬元，乙○○卻堅持要求被告賠償5 倍之賠償金15萬元
    ，被告遂表示無力負擔，而無法達成和解等情，復有本院審
    理筆錄附卷可參。故原審衡量相關情狀，量處被告拘役40日
    ，本院認為已可罰當其責，而無再予加重之必要。是上訴意
    旨指稱原審量刑過輕，並無理由，應予駁回。
據上論斷，應依刑事訴訟法第455 條之1 第3 項、第368 條、第
373 條，判決如主文。
本案經檢察官趙燕利到庭執行職務。
中  　華  　民  　國   94   年     5   月     3       日
                      臺灣桃園地方法院刑事第十一庭
                            審判長法  官  蔡榮澤
                                  法  官  丁俊成
                                  法  官  游士珺
上正本證明與原本無異。
不得上訴。
                                  書記官  陳淑瓊
中　　華　　民　　國　　94　　年　　5 　　月　　4 　　日
附件：
臺灣桃園地方法院刑事簡易判決　九十三年度桃簡字第九０九號
聲　請　人　臺灣桃園地方法院檢察署檢察官
被　　　告　甲○○　女　二十歲（民國○○○年○月○○日生
                         ）
　　　　　　　　　　籍設桃園縣桃園市○○路七一五巷十二之
                    一號
　　　　　　　　　　現住高雄縣岡山鎮○○路二六二號三樓
　　　　　　　　　　身分證統一編號：Ｚ000000000
                    號
右被告因妨害電腦使用罪案件，經檢察官聲請以簡易判決處刑（
九十三年度偵字第六四七三號），本院判決如左：
    主  文
甲○○無故變更他人電腦相關設備之電磁紀錄，致生損害於他人
者，處拘役肆拾日，如易科罰金，以佰元折算壹日。
    事  實
一、甲○○於民國九十二年十一月十二日凌晨零時三分許至同日
    凌晨四時二十分止期間內，在臺北縣鶯歌鎮○○路六一四號
    「星勝網路咖啡店」內，以電腦連接網際網路至遊戲橘子數
    位科技股份有限公司所經營之「天堂」網路遊戲，先以其所
    有之「ＶＵ一三ＦＵ一六」遊戲帳號登入，再無故輸入其之
    前已得知之乙○○向遊戲橘子數位科技股份有限公司申請使
    用之「00000000」、「00000000」帳號及
    密碼，入侵遊戲橘子數位科技股份有限公司所屬伺服器主機
    「獅子」之電腦相關設備後，將乙○○前揭帳戶內所有之「
    Ｔ恤」、「保護者斗蓬」、「瑪那魔杖」、「魔法師之帽」
    、「鋼鐵手套」、「鋼鐵長靴」、「魔法師長袍」、「尤米
    」、「腕甲」、「艾爾穆的祝福」、「精靈斗篷」、「十字
    弓」、「精靈鏈甲」、「妖魔戰士護身符」、「精靈Ｔ恤」
    等寶物之電磁紀錄為「丟下」之變更，甲○○隨之以其所有
    之「ＶＵ１３ＦＵ１６」帳號加以拾取，致生損害於乙○○
    及遊戲橘子數位科技股份有限公司。嗣於九十二年十一月十
    二日上午十時許，乙○○以電腦連接網際網路至遊戲橘子數
    位科技股份有限公司經營之「天堂」網路遊戲時，發覺上情
    ，報警循線查獲。
二、案經乙○○訴由桃園縣警察局桃園分局報請臺灣桃園地方法
    院檢察署檢察官偵查後聲請簡易判決處刑。
    理  由
一、右揭事實，業據被告甲○○於本院訊問時供承不諱（詳本院
    九十三年十二月二十七日訊問筆錄第二頁），核與告訴人乙
    ○○指訴之情節相符，復有九十二年十一月十二日十時竊取
    寶物時間「道具接收者」所連結上網使用之電腦所在資料（
    詳偵查卷第二頁，載臺北縣鶯歌鎮○○路六一四號「星勝網
    咖」負責人古文祥）、遊戲橘子數位科技股份有限公司致承
    辦員朱孝全（詳偵查卷第十頁至十七頁，ＩＰ位置會員資料
    及道具接收者遊戲歷程道具流向「＋五Ｔ恤、＋四保護者斗
    篷、＋七瑪那魔杖、＋三魔法師之帽、＋六鋼鐵手套、＋四
    鋼鐵長靴、＋四魔法師長袍、＋七尤米、＋六腕甲、＋六艾
    爾穆的祝福、＋八尤米、＋七艾爾穆的祝福、＋六精靈斗篷
    、＋二十字弓、＋七精靈斗篷、＋六精靈鏈甲、＋七精靈鏈
    甲、＋０妖魔戰士護身符、＋三鋼鐵手套、＋六鋼鐵長靴、
    ＋六精靈Ｔ恤、＋七精靈Ｔ恤」，道具接收者ＩＤ均紫之翎
    ，楓之紫翎，紫翎妹，ＩＩ紫翎妹ＩＩ撿取領出存放，會員
    資料為甲○○）、帳號00000000於十一月十二日之
    ＩＰ位置及道具接收者ＩＤ紫之翎於十一月十二日之ＩＰ位
    置（詳偵查卷第十九頁）、遊戲橘子數位科技股份有限公司
    九二年十一月十三日帳號證明書（詳偵查卷第二十頁，載查
    證「天堂」網路遊戲帳號00000000中華民國九十年
    七月二十一日起為乙○○所有特此證明）、遊戲橘子數位科
    技股份有限公司伺服器獅子帳號00000000之九十二
    年十一月十二日起相關資料（詳偵查卷第二十頁至第二八頁
    ，載紫之翎，楓之紫翎，紫翎妹進入遊戲並撿取存放道具賣
    出領出丟下撿取道具）等在卷可稽，故本件事證已臻明確，
    被告甲○○犯行堪予認定。
二、按電磁紀錄係指以電子、磁性或其他無法以人之知覺直接認
    識之方式所製成之紀錄，而供電腦處理之用者，刑法第二百
    二十條第三項定有明文。核被告甲○○無故輸入其因替告訴
    人乙○○設定圖形於電腦上而知悉其帳號及密碼，侵入告訴
    人乙○○於遊戲橘子數位科技股份有限公司所屬伺服器主機
    「獅子」之電腦相關設備後，將告訴人乙○○前揭帳戶內所
    有之寶物電磁紀錄「丟下」，係犯刑法第三百五十八條之無
    故輸入他人帳號密碼而入侵他人之電腦罪；又被告甲○○未
    經授權以告訴人乙○○之帳號、密碼侵入後，因而變更告訴
    人乙○○電磁紀錄，致生損害於告訴人乙○○及遊戲橘子數
    位科技股份有限公司之行為，係犯刑法第三百五十九條之無
    故變更他人電腦之電磁紀錄罪。又刑法第三百五十八條之無
    故輸入他人帳號密碼而入侵他人之電腦罪，原即含有行使偽
    造私文書之本質，是被告甲○○上開輸入他人帳號及密碼之
    行為，爰不另論以刑法第二百二十條第二項、第二百十六條
    、第二百十條之行使偽造準私文書罪。又被告甲○○先後多
    次無故輸入乙○○帳號及密碼，並於如事實欄所示之時間無
    故變更告訴人乙○○電磁紀錄之行為，均係基於同一無故輸
    入他人帳號密碼而入侵他人電腦及無故變更他人電腦之電磁
    紀錄犯意之決定，以達成其同一犯罪之各個舉動，均屬當次
    無故入侵及變更行為之接續行為，而均應僅論以一罪。又其
    所犯上開二罪間，有方法、結果之牽連關係，為牽連犯，依
    刑法第五十五條之規定，應從一重之無故變更他人電腦之電
    磁紀錄罪處斷。爰審酌被告之品行、犯罪動機、目的、手段
    、所生損害、至今尚未和解等一切情狀，量處如主文所示之
    刑，並諭知易科罰金之折算標準，以示懲儆。
三、被告甲○○於本院訊問時，表示願受科刑之範圍為拘役四十
    日，得易科罰金，本院爰審酌被告甲○○犯罪後坦承犯行，
    深具悔意，爰於被告甲○○求刑之範圍內量刑如主文，依刑
    事訴訟法第四百五十五條之一第二項之規定，被告甲○○對
    於本件不得上訴；至檢察官如不服本判決，則應於收受判決
    正本送達之翌日起十日內，向本院提起上訴。
四、依刑事訴訟法第四百四十九條第一項、第四百五十五條之一
    第二項，刑法第三百五十九條、第三百五十八條、第五十五
    條、第四十一條第一項前段，罰金罰鍰提高標準條例第二條
    ，逕以簡易判決處刑如主文。
五、聲請人如不服本判決，得於判決書送達之翌日起十日內，以
    書狀敘述理由，向本院提出上訴。
中　　華　　民　　國　九十三　年　十二　月　二十九　　日
    　　　　　　　　　臺灣桃園地方法院刑事第一庭
                              法  官  曾淑華
右正本證明與原本無異。
                                     書記官  林怡君
中　　華　　民　　國　　九十三　年　十二　月　二十九　日
本案論罪科刑主要法條：
中華民國刑法第三百五十九條
無故取得、刪除或變更他人電腦或其相關設備之電磁紀錄，致生
損害於公眾或他人者，處五年以下有期徒刑、拘役或科或併科二
十萬元以下罰金。
